【裁判字號】    90,易,2699
【裁判日期】    900816
【裁判案由】    電子遊戲場業管理條例
【裁判全文】
臺灣高雄地方法院刑事判決                          九十年度易字第二六九九號
    公  訴  人  臺灣高雄地方法院檢察署檢察官
    被      告  甲○○
右列被告因違反電子遊戲場業管理條例案件，經檢察官聲請簡易判決處刑（九十年度
偵字第八四九一號），本院高雄簡易庭認不宜予以簡易判決處刑，簽移本院審理，本
院判決如左：
    主  文
甲○○共同違反未依電子遊戲場業管理條例規定辦理營利事業登記者，不得經營電子
遊戲場業之規定，處拘役肆拾日，如易科罰金，以參佰元折算壹日。緩刑貳年。電子
遊戲機「王牌對決」壹台、滿貫大亨貳台（均含ＩＣ板）均沒收。
    事  實
一、甲○○為址設於高雄市三民區○○○街一之二號附一「馨泰商行」負責人，經營
    便利商店業務。明知未依電子遊戲場業管理條例規定辦理營利事業登記，不得經
    營電子遊戲場業，竟自民國九十年二月底起，未依電子遊戲場業管理條例之規定
    辦理營利事業登記，並雇用乙○○（未據起訴）於上址擔任看管、經營該商店之
    工作，並在前開商店後方庫房內，擺設電子遊戲機「王牌隊決」一台、滿貫大亨
    二台，供不特定人投幣打玩；嗣於九十年四月六日十七時許，為警當場查獲，並
    扣得上開電子遊戲機具共三台。
二、案經高雄市政府函請台灣高雄地方法院檢察署檢察官聲請簡易判決處刑，嗣因本
    院高雄簡易庭認不宜適用簡易程序，簽移送本院刑事普通庭改依通常程序審判。
    理  由
一、訊據被告甲○○固坦承為高雄市三民區○○○街一之二號附一「馨泰商行」之負
    責人，並於九十年二月間起，開始擺設電子遊戲機三台於商店後方庫房之情事，
    惟矢口否認有何違反電子遊戲場業管理條例犯行，辯稱：「該電玩係買來做測試
    用，非營業用，否則不會放在後方庫房」云云。惟查，被告並未依電子遊戲場業
    管理條例規定辦理營利事業登記，此為被告甲○○所自承，且扣案王牌對決、滿
    貫大亨等為電子遊戲機，亦為被告所不否認，並有現場相片二張在卷可憑，由卷
    附現場相片顯示每檯機檯上均有開機及畫面，則被告所稱僅測試用云云，核與常
    情相違，被告及其雇用之員工乙○○於警訊時均不否認上情，顯見其有以該機檯
    對外營業之意圖甚明，被告前開辯解，為圖卸刑責之詞，不足採信。從而本件事
    證已明，被告犯行洵堪認定。
二、按經營電子遊戲場業，應依公司法或商業登記法辦理公司或商業登記；未依電子
    遊戲場業管理條例規定辦理營利事業登記者，不得經營電子遊戲場業；電子遊戲
    場業管理條例第十條第一項前段、第十五條分別定有明文。又按電子遊戲場業管
    理條例第十五條之立法意旨係為健全電子遊戲場之營業秩序，明定未依該條例規
    定辦理電子遊戲場業之營利事業登記者，不得經營電子遊戲場業；再者，同條例
    第二十二規定，其處罰對象為「行為人」，即指實際違規經營該電子遊戲場業者
    ，至於營業場所、設備之規模，該條例並未有明文設限，是以騎樓、走道、檳榔
    攤、書報攤等場所，均屬該條例規範之範圍，此有經濟部經（八九）商字第八九
    ０一九二五四號、經（八九）商字第八九００五五二一號函早有明釋，至於該條
    例第八條有關營業場所位置、建築物之構造、設備及場所之消防設備，第九條第
    二項建築基地境界線之直線測量，及第十三條應投保公共意外責任險等規定，均
    係經營電子遊戲場業應遵守之準則，及主管機關是否核發營利登記之要件，非即
    可認該條例所規定之「電子遊戲場業」係指「專營或主要營業為設置電子遊戲機
    供不特定人益智娛樂之營利事業，並具相當規模」。是核被告所為，係違反電子
    遊戲場業管理條例第十五條之未經辦理營利事業登記而擅自經營電子遊戲場業之
    規定，應依同法第二十二條規定處斷。被告與乙○○間有犯意連絡，行為分擔，
    為共同正犯。爰審酌被告所陳列之電子遊戲機僅三台，且時間不長，獲利有限，
    且犯後態度尚稱良好等一切情狀，量處如主文所示之刑，並諭知易科罰金之折算
    標準。又被告前未曾受有期徒刑以上刑之宣告，此有臺灣高等法院被告全國前案
    紀錄表、台灣高雄地方法院檢察署刑案資料查註紀錄表附卷可憑，其因一時失慮
    ，偶罹刑章，經此偵審程序及刑之宣告後，應知所警惕，信無再犯之虞，本院認
    暫不執行其刑為適當，併予以宣告緩刑二年，以啟自新。又電子遊戲機三台為被
    告所有，業據被告供承在卷，且為供其犯罪所用之物，本院爰依刑法第三十八條
    第一項第二款規定宣告沒收。
據上論斷，應依刑事訴訟法第四百五十二條、第二百九十九條第一項前段，電子遊戲
場業管理條例第十五條、第二十二條，刑法第十一條前段、第二十八條、第四十一條
第一項、第七十四條第一款、第三十八條第一項第二款，罰金罰鍰提高標準條例第二
條，判決如主文。
中    華    民    國      九十      年       八       月      十六      日
                                    臺灣高雄地方法院刑事第三庭
                                        法  官  簡  志  瑩
右正本證明與原本無異。
如不服本判決，應於判決送達後十日內，向本院提出上訴狀。
                                        書記官  林  宜  正
中    華    民    國      九十      年       八       月      十六      日


司法院資訊處製作；財團法人民間司法改革基金會備份。
